臺灣高等法院民事裁定
109年度抗字第841號
抗  告  人  張博俊  

上列抗告人因與相對人鄭清秀間訴訟救助事件，對於109年3月31
日臺灣士林地方法院109年度救字第50號裁定提起抗告，本院裁
定如下：
    主  文
抗告駁回。
抗告訴訟費用由抗告人負擔。
    理  由
一、程序方面：抗告人收受原裁定後，即於民國（下同）109年4
    月20日提出陳報（補正）狀，嗣以電話表示前開書狀真意是
    抗告，此有原法院109年5月13日公務電話查詢或通知紀錄表
    在卷（見本院卷第31頁）；故抗告人係對原告裁定提出抗告
　　，先予說明。
二、抗告意旨：抗告人訴請相對人移轉坐落台北市○○區市○段0○
    段○○街00號、42號地下商場，前述119筆房地價值達新台幣
    （下同）1億元，現繫屬原法院109年度補字第451號事件（
    下稱系爭事件）。因抗告人無力繳納系爭事件裁判費，且抗
    告人有勝訴希望，為此聲請訴訟救助。原裁定竟駁回其聲請
    ，實有違誤。爰提起抗告請求廢棄原裁定，並准許抗告人訴
    訟救助云云。
三、按「當事人無資力支出訴訟費用者，法院應依聲請，以裁定
    准予訴訟救助，但顯無勝訴之望者，不在此限」、「無資力
    支出訴訟費用之事由，應釋明之」、「釋明事實上之主張者
    ，得用可使法院信其主張為真實之一切證據。但依證據之性
    質不能即時調查者，不在此限」，民事訴訟法第107條第1項
    、第109條第2項、第284條定有明文。次按聲請訴訟救助應
    提出能即時調查之證據，以釋明請求救助之事由，如聲請人
    並未提出證據，或依其提出之證據，未能信其無資力支出訴
    訟費用之主張為真實，即應將其聲請駁回，並無派員調查之
    必要（最高法院26年滬抗字第34號判例意旨可稽）。又所謂
    無資力係指窘於生活，且缺乏經濟信用者而言（最高法院43
    年台抗字第152號判例參照）。
四、經查：
　㈠抗告人雖自行陳報系爭事件之訴訟標的價額為1億元（見本院
    卷第11頁）；但是抗告人請求移轉之不動產達119筆，迄未
    陳報各筆詳細不動產價額（見本院卷第37-39頁補正狀）
　　。依現有資料，僅顯示其中坐落台北市○○區市○段0○段000○0
    00地號土地公告現值分別為135萬7413元、35萬4826元（見
    原法院卷第8頁、本院卷第35、41、43頁）；應俟其提供完
    整統計資料與計算式，再予核定訴訟標的價額，核先敘明。
　㈡抗告人固然提出全國財產稅總歸戶財產查詢清單、107年度綜
    合所得稅各類所得資料清單等件為證（見本院卷第17-23頁
    ）。但是，前開資料僅能釋明抗告人於107年度無相關所得
    之申報，以及名下財產價值約4萬5906元而已，尚不足以釋
    明其窘於生活、且無經濟信用；故與訴訟救助要件不合。
五、從而，原裁定駁回抗告人訴訟救助之聲請，並無不合。抗告
    意旨指摘原裁定不當，聲明廢棄，為無理由，應予駁回，爰
    裁定如主文。
中　　華　　民　　國　　109 　年　　 7 　　月　　8　　日
                    民事第二十庭 
                        審判長法　官  陳雅玲
                              法　官　林玉蕙　　
                              法　官　吳燁山　　
正本係照原本作成。
本裁定除以適用法規顯有錯誤為理由外，不得再抗告。如提起再
抗告，應於收受送達後10日內委任律師為代理人向本院提出再抗
告狀。並繳納再抗告費新臺幣１千元。
中　　華　　民　　國　　109 　年　　7 　　月　　8 　　日
　　　　　　　　　　　　    　書記官  鄧瑄瑋